【裁判字號】    98,易,334
【裁判日期】    980415
【裁判案由】    竊盜
【裁判全文】
臺灣彰化地方法院刑事判決               98年度易字第334號
公  訴  人  臺灣彰化地方法院檢察署檢察官
被      告  甲○○
上列被告因竊盜案件，經檢察官提起公訴（98年度偵字第634號
），本院判決如下：
    主  文
甲○○犯攜帶兇器竊盜未遂罪，累犯，處有期徒刑伍月，扣案之
鑰匙、美工刀各壹把沒收；又犯攜帶兇器竊盜罪，累犯，處有期
徒刑玖月，扣案之鑰匙、美工刀各壹把沒收。應執行有期徒刑壹
年壹月，扣案之鑰匙、美工刀各壹把沒收。
    事  實
一甲○○曾因肅清煙毒條例等案件，經本院以81年度訴字第893
  號判決處有期徒刑4年6月確定，再因違反麻醉藥品管理條例案
  件，經本院以82年度易字第1433號判決處有期徒刑3月確定，
  ，兩案由本院裁定定應執行刑有期徒刑4年8月確定，於民國83
  年10月29日假釋；又因肅清煙毒條例等案件，經臺灣高等法院
  臺中分院以84年度上訴字第1652號判決處有期徒刑3年7月確定
  ，復因竊盜等案件，經本院以84年度訴字第840號判決處有期
  徒刑3年確定，兩案由本院以85年度聲字第54號裁定定應執行
  刑有期徒刑6年4月確定，並撤銷前開假釋，與殘刑接續執行，
  於95年5月28日縮刑期滿執行完畢。
二詎甲○○猶不知悔改，竟又基於意圖為自己不法所有之竊盜犯
  意，先於98年1月12日晚上8時40分許（起訴書誤載為同日晚上
  10時40分許，業經檢察官於本院審理中當庭更正），攜帶其所
  有之鑰匙1把及客觀上足供為兇器使用之螺絲起子（未據扣案
  ）、美工刀各1把，在彰化縣鹿港鎮○○路○段583號前，以上
  開兇器撬動乙○○所有停放該處之車牌號碼K3-9290號自用小
  客車車門，著手竊取之，惟因不得要領，無法開啟，乃未得手
  ；甲○○隨又於同日晚上8時50分許（起訴書誤載為同日晚上
  10時50分許，業經檢察官於本院審理中當庭更正），攜帶上開
  鑰匙及兇器，在同路段573號前，以上開兇器撬開丙○○占有
  使用停放該處之車牌號碼5300-GC號自用小客車車門，並入內
  以鑰匙發動引擎竊取得手，惟甲○○於倒車正欲離去之際，為
  丙○○發覺，乃報警當場查獲，並扣得前揭鑰匙及美工刀。
三案經丙○○訴由彰化縣警察局鹿港分局報告臺灣彰化地方法院
  檢察署檢察官偵查起訴。
    理  由
一訊據被告甲○○對於上揭犯罪事實坦承不諱，核與證人乙○○
  、丙○○於警詢中之證述相符，並有鑰匙、美工刀扣案及扣押
  筆錄、贓物認領保管單、犯罪現場圖、照片、小客車車籍資料
  可稽。綜上所述，被告之自白與事實相符，可以採信，事證明
  確，其犯行堪以認定。
二被告攜帶螺絲起子、美工刀各1把，已著手於竊取被害人乙○○之汽車而不遂，核其所為，係犯刑法第321條第2項、第1項
  第3款之攜帶兇器竊盜未遂罪。被告攜帶螺絲起子、美工刀各1
  把，竊取告訴人丙○○之汽車得手，核其所為，係犯刑法第
  321條第1項第3款之攜帶兇器竊盜罪。被告先後2次犯行，犯意
  各別，行為不同，應分論併罰。查被告曾因肅清煙毒條例等案
  件，經本院以81年度訴字第893號判決處有期徒刑4年6月確定
  ，再因違反麻醉藥品管理條例案件，經本院以82年度易字第
  1433號判決處有期徒刑3月確定，兩案由本院裁定定應執行刑
  有期徒刑4年8月確定，於83年10月29日假釋；又因肅清煙毒條
  例等案件，經臺灣高等法院臺中分院以84年度上訴字第1652號
  判決處有期徒刑3年7月確定，復因竊盜等案件，經本院以84年
  度訴字第840號判決處有期徒刑3年確定，兩案由本院以85年度
  聲字第54號裁定定應執行刑有期徒刑6年4月確定，並撤銷前開
  假釋，與殘刑接續執行，於95年5月28日縮刑期滿執行完畢，
  此有臺灣高等法院被告前案紀錄表可按，其受有期徒刑之執行
  完畢，5年內故意再犯本案有期徒刑以上之罪，為累犯，所犯
  均應依刑法第47條第1項規定加重其刑。被告已著手於竊取被
  害人乙○○之汽車，而未至取得財物之結果，為未遂犯，應依
  刑法第25條第2項減輕其刑，並與前開加重其刑部分，依刑法
  第71條第1項先加後減。爰審酌被告素行不佳，一再破壞他人
  財產法益，惡性不輕，惟於本院審理中尚能坦白全部犯行及其
  他一切情狀，分別量處如主文所示之刑，並定其應執行刑，以
  資懲儆。扣案之鑰匙及美工刀為被告所有，且係供本案2次犯
  罪所用之物，業據其供承在卷，應依刑法第38條第1項第2款宣
  告沒收。
據上論斷，應依刑事訴訟法第299條第1項前段，刑法第321條第1
項第3款、第2項、第47條第1項、第25條第2項、第51條第5款、
第38條第1項第2款，判決如主文。
本案經檢察官余建國到庭執行職務。
中    華    民    國    98    年    4     月    15    日
                  刑事第三庭  法  官  廖政勝
以上正本證明與原本無異。
如不服本判決，應於判決送達後10日內，向本院提出上訴狀（須
敘述具體理由，並附繕本，上訴狀勿逕送上級法院）。
告訴人或被害人對於判決如有不服具備理由請求檢察官上訴者，
其上訴期間之計算係以檢察官收受判決正本之日期為準。
中    華    民    國    98    年    4     月    15    日
                              書記官  莊何江
刑法第321條第1項第3款、第2項
犯竊盜罪而有左列情形之一者，處6月以上、5年以下有期徒刑：
三、攜帶兇器而犯之者。
前項之未遂犯罰之。


司法院資訊處製作；財團法人民間司法改革基金會備份。
